【裁判字號】    98,易,2966
【裁判日期】    990326
【裁判案由】    詐欺
【裁判全文】
臺灣板橋地方法院刑事判決              98年度易字第2966號
公  訴  人  臺灣板橋地方法院檢察署檢察官
被      告  戊○○
上列被告因詐欺案件，經檢察官提起公訴（98年度偵字第13816
、13817 、25926 號），本院判決如下：
    主  文
戊○○犯如附件一編號二至十一所示之罪，各處如附件一編號二
至十一所示之宣告刑，應執行有期徒刑壹年月，如易科罰金，
以新臺幣壹仟元折算壹日，如附表編號六、十四、十九所示之物
均沒收。
戊○○其餘被訴詐欺取財部分均無罪。
    事  實
一、戊○○於民國98年間，因違反毒品危害防制條例案件，經臺
    灣臺北地方法院以98年度訴字第1610號判決判處有期徒刑6
    月、5 月，應執行有期徒刑8 月確定（現送監執行中）。緣
    乙○○、丁○○等二人（本院業於99年2 月26日審結），於
    97年5 月間起，意圖為自己不法之所有，共同基於詐欺取財
    之犯意聯絡，參與真實姓名年籍不詳之綽號「小張」之成年
    大陸男子所組成之詐欺集團，由綽號「小張」所組成之詐欺
    集團成年人成員負責以電話詐騙被害人，再由乙○○、丁○○在臺灣陸續招纜陳星安（現經臺灣臺北地方法院檢察署通
    緝）、甲○○（尚未審結）、戊○○、丙○○（原名許家豪
    ，本院業於99年2 月26日審結）等人共組提款車手集團，替
    與之具有犯意聯絡之綽號「小張」之詐欺集團從事提領詐騙
    贓款之工作，其中甲○○係自97年7 月間加入，參與至97年
    10月底止，擔任車手，陳星安係自97年8 月初加入，參與至
    97年10月止，擔任車手，丙○○係自97年8 月中旬加入，參
    與至97年10月底止，擔任車手，戊○○係自97年10月1 日加
    入，參與至97年10月底止，擔任車手，渠等運作模式係由綽
    號「小張」所組成之詐欺集團成員順利騙得被害人匯款後，
    即指示乙○○、丁○○所屬之車手集團負責提領詐騙所得之
    款項後，並約定由乙○○、丁○○各分得提領贓款之百分之
    5 ，陳星安、甲○○、丙○○、戊○○等提款車手則從中抽
    取所提領詐騙贓款百分之1 之金額，其餘款項於每日結算後
    ，由乙○○在臺北縣新莊市○○路附近，交付予綽號「小張
    」所指定之不詳姓名年籍之成年男子，謀議既定，綽號「小
    張」所組成之詐欺集團即於附件一所示之時間（戊○○僅參
    與如附表一編號2 至11所示之部分），以如附件一所示之手
    法，向如附件一所示之人進行詐騙，俟詐騙得逞後，再通知
    乙○○所屬之車手集團提款，乙○○於接獲綽號「小張」之
    成年男子通知後，隨即聯絡丁○○，再由丁○○指示陳星安
    、甲○○、丙○○、戊○○等提款車手至各地金融機構自動
    櫃員機將詐騙贓款提領一空，陳星安、甲○○、丙○○、戊○○等提款車手即從中抽取所提領詐騙贓款百分之1 之金額
    做為不法酬勞，乙○○、丁○○則從中抽取百分之5 之金額
    做為不法酬勞，再由乙○○依上述「小張」所屬詐欺集團成
    員之指示，將剩餘詐騙贓款交予其所指定之人。嗣為警分別
    於97年10月1 日21時15分許，在臺北縣永和市○○路145 號
    之自動櫃員提款機前查獲在該處提款之陳星安；於同日21時
    25分許，在臺北縣永和市○○路250 號2 樓之漫畫王網咖店
    查獲甲○○、丙○○，並分別扣得如附表所示之物。
二、案經臺北縣政府警察局板橋分局報請臺灣板橋地方法院檢察
    署檢察官偵查起訴。
    理  由
甲、證據能力：
    本判決以下所引用之卷證資料（包含人證與文書證據），並
    無證據證明係公務員違背法定程序所取得，又被告以外之人
    於審判外之陳述，經核並無非出於自由意願而為陳述或遭違
    法取證及顯有不可信之情況，再卷內之文書證據，亦無刑事
    訴訟法第159 條之4 之顯有不可信之情況與不得作為證據之
    情形，且被告戊○○迄本院言詞辯論終結前均未聲明異議，
    依刑事訴訟法第159 條至159 條之5 之規定，均有證據能力
    ，合先敘明。
乙、有罪部分：
一、上揭犯罪事實，業據被告戊○○於本院審理時坦承不諱，並
    經證人即如附件一編號2 至11所示之被害人於警詢時證述綦
    詳，復有前揭被害人匯款之交易明細表及提款車手（即共犯
    陳星安、被告丙○○）提款時自動櫃員機之監視錄影翻拍照
    片、同案被告乙○○、丁○○指示提款車手前往提領被害人
    所匯款項之行動電話簡訊照片存卷可按，此外，尚有提款車
    手即共犯陳星安持以提領贓款之提款卡、交易明細表扣案可
    資佐證，足認被告戊○○前開不利於己之自白與事實相符。
    本案事證明確，被告戊○○之犯行堪以認定，應依法論科。
二、核被告戊○○所為，係犯10次刑法第339 條第1 項之詐欺取
    財罪。被告戊○○與同案被告乙○○、丁○○、丙○○、共
    犯陳星安、綽號「小張」之成年男子所屬之詐欺集團成員間
    ，就上開犯行，於渠等分別參與之期間，有犯意聯絡及行為
    分擔，為共同正犯。又同一被害人於密接時間內先後匯款或
    存款多筆之舉（附件一編號5 、7 、10），均係共犯「小張
    」所屬詐欺集團接續詐騙之結果，顯係基於同一詐欺取財之
    犯行接續而為，自應分別論以一罪。被告戊○○所犯上開10
    罪間，犯意各別，罪名互異，應分論併罰。爰審酌被告戊○○不思尋求正當途徑或手段，以其自身勞力或技術滿足生活
    所需，竟參與同案被告乙○○、丁○○所籌組之車手集團，
    以替詐欺集團領款之手段從中擷取不法利益，造成被害人嚴
    重損失，對於社會治安之危害甚鉅，兼衡其犯罪動機、目的
    、手段、智識程度、素行及參與之程度、時間長短及犯罪後
    坦承犯行之態度等一切情狀，分別量處如主文所示之刑，並
    均諭知易科罰金之折算標準，並定其應執行刑。查本件被告
    所定之應執行刑已逾6 月，而被告行為後，刑法第41條迭經
    修正公布，其中98年1 月21日修正前第41條2 項規定：「前
    項規定於數罪併罰，其應執行之刑未逾六月者，亦適用之」
    ，98年6 月10日修正公布刑法第41條第8 項規定：「第1 項
    至第3 項規定於數罪併罰，其應執行之刑未逾六個月者，亦
    適用之」，98年12月30日修正公布，於99年1 月1 日生效之
    修正後刑法第41條第8 項規定「第1 項至第4 項及第7 項之
    規定，於數罪併罰之數罪均得易科罰金或易服社會勞動，其
    應執行之刑逾六月者，亦適用之」，修正後規定將數罪併罰
    之數罪均得易科罰金，其應執行之刑逾6 月者，亦得易科罰
    金，比較新舊法後，修正後同條第8 項規定較有利於被告，
    依刑法第2 條第1 項但書規定，自應適用修正後刑法第41條
    第1 項、第8 項之規定，就被告所定之應執行刑部分，諭知
    易科罰金折算標準，以示懲儆。
三、扣案如附表編號6 、14、19所示之行動電話，係共犯即同案
    被告乙○○、丁○○、甲○○所有而分別供陳星安、甲○○
    、丙○○使用以聯繫本案犯行所有之物，業據共犯陳星安及
    同案被告甲○○、丙○○供明在卷，均應依刑法第38條第1
    項第2 款規定，於各該次詐欺犯行之項下宣告沒收。至附表
    編號2 至4 、8 至12、15至17所示之提款卡，固係共犯陳星
    安、同案被告甲○○、丙○○等人持以提領贓款之提款卡，
    然該等提款卡並非渠等或共犯所有之物，再附表編號7 、20
    所示之行動電話，則分別係共犯陳星安及同案被告丙○○所
    有而供渠等日常生活聯繫之物，均核與本案論罪科刑之犯行
    無關，另附表編號18所示之現金68,000元，則係同案被告丙○○所提領之被害人遭詐騙所匯之款項，並非被告戊○○及
    渠等共犯所有之物，再附表編號5 、13所示之交易明細表，
    均無於本案宣告沒收之必要，附此敘明。
丙、無罪部分
一、公訴意旨另以：被告戊○○（綽號阿中、小鬼）於97年10月
    初加入同案被告丁○○（綽號西瓜、阿泉、雷諾）、乙○○
    （綽號滷蛋、大滷麵、阿志、小趙）所組之車手集團，而該
    車手集團係同案被告丁○○與同案被告乙○○及綽號「小張
    」之成年大陸男子等人，於97年5 月間起，約定由綽號「小
    張」所屬詐欺集團成員負責以電話詐騙被害人，由同案被告
    乙○○、丁○○在臺灣組成俗稱之「車手集團」，負責提領
    詐得款項，並約定由同案被告乙○○、丁○○各分得提領贓
    款之百分之5 ，其餘款項即於每日結算後由同案被告乙○○
    在臺北縣新莊市○○路附近，交付予綽號「小張」所指定真
    實年籍不詳綽號「阿周」之成年男子。謀議既定，同案被告
    乙○○、丁○○即陸續招攬同案被告甲○○（綽號小白，97
    年7 月間加入）、共犯陳星安（綽號包皮，97年8 月初加入
    ，通緝中）、同案被告許家豪（綽號山雞，97年8 月中旬加
    入）、被告戊○○（97年10月初加入）等人共組車手集團。
    待「小張」所屬詐欺集團騙，假冒網路購物公司之員工，向
    如附件二所示之被害人（除編號2 、6 、7 、25第2 筆、28
    、29、30、31、32、40、41外），謊稱購物作業疏失，將由
    銀行行員聯絡退款事宜，再由另一名詐欺集團成員，假冒銀
    行行員向被害人訛稱要協助取消網路購物之扣款，要求被害
    人依指示操作自動櫃員機，被害人因此陷於錯誤，依指示操
    作，將存款匯入詐欺集團指定之銀行帳戶。待被害人匯款後
    ，同案被告丁○○即指揮同案被告甲○○、共犯陳星安、同
    案被告許家豪、被告戊○○前往提領贓款，再依同案被告丁○○指示至特定地點交付贓款，被告戊○○等人係以提領贓
    款金額百分之1 之比例抽成後朋分，因認被告戊○○此部分
    亦涉犯刑法第339 條第1 項之詐欺取財罪嫌。
二、按犯罪事實應依證據認定之，無證據不得認定犯罪事實，不
    能證明被告犯罪者，應諭知無罪之判決，刑事訴訟法第154
    條第2 項、第301 條第1 項分別定有明文。又犯罪事實之認
    定，應憑證據，如未能發現相當證據，或證據不足以證明，
    自不能以推測或擬制之方法，作為裁判基礎（最高法院40年
    臺上字第86號判例著有明文）。且認定犯罪事實所憑之證據
    ，雖不以直接證據為限，間接證據亦包括在內，然而無論直
    接證據或間接證據，其為訴訟上之證明，須於通常一般之人
    均不致有所懷疑，而得確信其為真實之程度者，始得據為有
    罪之認定，倘其證明尚未達到此一程度，而有合理之懷疑存
    在而無從使事實審法院得有罪之確信時，即應由法院為諭知
    被告無罪之判決（最高法院76年臺上字第4986號判例意旨可
    參）。再檢察官對於起訴之犯罪事實，仍應負提出證據及說
    服之實質舉證責任，倘其所提出之證據，不足為被告有罪之
    積極證明，或其指出證明之方法，無從說服法院以形成被告
    有罪之心證，基於無罪推定之原則，自應為被告無罪判決之
    諭知（最高法院92年度臺上字第128 號判例要旨可參）。
三、本件公訴人認被告戊○○此部分涉犯刑法第339 條第1 項之
    詐欺取財罪嫌，係以同案被告乙○○、丁○○、甲○○、被
    告戊○○於偵查中之自白、同案被告丙○○於偵查中之供述
    、上揭附件二所示之被害人於警詢時之指訴及渠等所提出之
    匯款交易明細表、提款機監視錄影畫面及扣案之證物為其主
    要之論據。
四、訊據被告戊○○固坦承有參與車手集團，替綽號「小張」所
    屬之詐欺集團提領被害人所匯之款項等情，惟辯稱：起訴書
    附表所示犯行並非全部係渠等所屬之車手集團所提領，綽號
    「小張」所屬之詐欺集團有數個車手集團配合領款，伊只有
    負責提領如起訴書附表中少數之款項，其餘部分並非渠等所
    屬之車手集團所提領等語。經查：
  (一)檢察官雖以同案被告乙○○、丁○○、甲○○、被告戊○○
    於偵查中之自白、同案被告丙○○於偵查中之供述為證據，
    惟觀諸同案被告乙○○、丁○○、甲○○、丙○○、被告戊○○及共犯陳星安等人迭自警詢、偵查及本院訊問時所供述
    之情節，僅足以證明同案被告乙○○自97年5 月間起，與同
    案被告丁○○共同參與綽號「小張」所組成之詐欺集團，由
    綽號「小張」所組成之詐欺集團成年人成員負責以電話詐騙
    被害人，再由同案被告乙○○、丁○○在臺灣陸續招纜共犯
    陳星安、同案被告甲○○、丙○○、被告戊○○等人共組提
    款車手集團，替與之具有犯意聯絡之綽號「小張」之詐欺集
    團從事提領詐騙贓款之工作，其中同案被告甲○○係自97年
    7 月間加入，共犯陳星安自97年8 月初加入，同案被告丙○○自97年8 月中旬加入，被告戊○○係自97年10月1 日加入
    ，均參與至97年10月底止，且皆擔任提款之車手，渠等運作
    模式係由綽號「小張」所組成之詐欺集團成員順利騙得被害
    人匯款後，即指示同案被告乙○○、丁○○所屬之車手集團
    負責提領詐騙所得之款項後，並約定由同案被告乙○○、丁○○各分得提領贓款之百分之5 ，共犯陳星安、同案被告甲○○、丙○○、被告戊○○等提款車手則從中抽取所提領詐
    騙贓款百分之1 之金額做為不法酬勞，其餘款項於每日結算
    後，由同案被告乙○○在臺北縣新莊市○○路附近，交予綽
    號「小張」所指定之不詳姓名年籍之成年男子等情，渠等俱
    未供承如附件二所示被害人（不含前揭論罪科刑部分）遭詐
    騙所匯之款項，均係由渠等所屬之車手集團負責提領，是由
    同案被告乙○○、丁○○、甲○○、丙○○、被告戊○○、
    共犯陳星安之供述，並無從證明被告戊○○所屬之車手集團
    有負責提領如附件二所示被害人（不含前揭論罪科刑部分）
    遭詐騙所匯之款項，而有共同參與綽號「小張」所屬詐欺集
    團所為如附件二（不含前揭論罪科刑部分）所示之詐欺取財
    犯行，且依卷附之自動櫃員機之監視錄影畫面所附提款車手
    提款之帳號、指示提款車手提款之行動電話提款簡訊翻拍照
    片及共犯陳星安、同案被告甲○○、丙○○為警查獲時所扣
    得之提款卡、交易明細表上所示之帳號，均核與附件二所示
    被害人（不含前揭論罪科刑部分）匯款之帳號不同，是依同
    案被告乙○○、丁○○、甲○○、丙○○、被告戊○○、共
    犯陳星安等人之供述及卷附之自動櫃員機之監視錄影畫面所
    附提款車手提款之帳號、指示提款車手提款之行動電話提款
    簡訊翻拍照片及共犯陳星安、同案被告甲○○、丙○○為警
    查獲時所扣得之提款卡、交易明細表等事證，均無從證明被
    告戊○○所屬之車手集團有參與如附件二（不含前揭論罪科
    刑部分）所示之詐欺取財犯行。至同案被告丁○○於本院訊
    問時雖供稱：如附件二編號1 所示之被害人所匯款之帳號與
    卷附共犯陳星安提款時之自動櫃員機之監視錄影畫面所附之
    提款帳號相符，是如附件二編號1 所示之被害人所匯之款項
    係由共犯陳星安提領，因而坦承有為如附件二編號1 所示之
    詐欺取財犯行等語，惟觀諸附件二編號1 （即起訴書之附表
    編號1 ）所示之被害人黃嘉苑匯款帳號係記載為「苗栗苑裡
    郵局，帳號000-00000000000000號」，而被害人黃嘉苑遭詐
    騙時所匯款之帳號乃係「苗栗苑裡郵局，帳號：000-000000
    00000000號」等情，業經被害人黃嘉苑於警詢時證述明確（
    見偵卷一第112 頁），且有其匯款之交易明細表1 紙在卷可
    考（見偵查一第115 頁），是起訴書之附表編號1 （即本判
    決附件二編號1 ）所示之匯款帳號之記載顯然有誤，而本院
    經核對共犯陳星安及同案被告甲○○、丙○○為警查獲時，
    所扣得之提款卡之帳號及交易明細表上所載之帳號、卷附自
    動櫃員機之監視錄影畫面所附提款車手提款之帳號、指示提
    款車手提款之行動電話提款簡訊翻拍照片所示之帳號，亦均
    與被害人黃嘉苑所匯款之帳號不符，是同案被告丁○○此部
    分之自白顯與事實不符，無可採信，本院自難以其錯誤之自
    白，遽為不利被告戊○○之認定。
  (二)再觀諸如附件二所示之被害人（不含前揭論罪科刑部分）於
    警詢時所指訴遭詐騙之情節，及渠等所提出之匯款之交易明
    細表等資料，雖足以證明渠等有於如附件二所示之時間，遭
    詐欺集團詐騙而將款項匯入詐欺集團所指定之帳戶，然渠等
    於警詢時均未指訴所匯入之款項係由被告乙○○等人所屬之
    車手集團負責提領，自無從遽認被告乙○○、丁○○、丙○○等人所屬之車手集團有何參與此部分所示詐欺取財犯行之
    事實，亦無從認定被告乙○○等人所屬之車手集團與綽號「
    小張」所屬之詐欺集團就此部分有何犯意之聯絡及行為之分
    擔。
  (三)另就附件一編號1 所示之犯行部分，固係同案被告乙○○等
    人所屬之車手集團所為之領款等情，業據同案被告乙○○、
    丁○○、丙○○等三人於本院審理時坦承不諱，復經證人即
    實際負責提領之車手共犯陳星安於偵查中供明在卷，並經證
    人即被害人蔡瑩於警詢時證述綦詳，復有其匯款之交易明
    細表及提款車手（即共犯陳星安）提款時自動櫃員機之監視
    錄影翻拍照片存卷可按，此外，尚有提款車手即共犯陳星安
    持以提領贓款之提款卡、交易明細表扣案可資佐證，此部分
    事實雖堪認定，惟觀諸前開犯行之時間，可知該次犯行係由
    同案被告乙○○所屬之車手集團於「97年8 月23日」指示當
    時參與之車手即共犯陳星安負責提領，而被告戊○○係於97
    年10月初始參與該車手集團，自無從就該車手集團於其未參
    與前所為之詐欺取財犯行共同負責，是就附件一編號1 所示
    之部分，自難認與被告戊○○有關。
  (四)綜上所述，被告戊○○辯稱：並未參與如附件二所示之詐欺
    取犯行（不含前揭論罪科刑部分），亦未參與如附件一編號
    1 所示之犯行等語，尚堪採信，是公訴意旨所據之積極證據
    所為之證明，並未達於通常之人均不致有所懷疑而得確信其
    為真實之程度，尚難遽為被告戊○○此部分有罪之判斷。此
    外，復查無其他積極證據足認被告戊○○確有此部分公訴意
    旨所指之犯行，且公訴意旨認此部分與前揭論罪科刑部分為
    數罪併罰關係，此部分既不能證明被告戊○○犯罪，自應諭
    知被告戊○○此部分無罪之判決，以昭審慎。
丁、同案被告甲○○所涉犯行部分，待其到案後再行審結，末此
    指明。
據上論斷，應依刑事訴訟法第299 條第1 項前段、第301 條第1
項，刑法第2 條第1 項但書、第28條、第339 條第1 項、第41條
第1 項前段、第8 項、第51條第5 款、第38條第1 項第2 款，刑
法施行法第1 條之1 第1 項、第2 項前段，判決如主文。
本案經檢察官高智美到庭執行職務。
中    華    民    國    99    年    3     月    26    日
                  刑事第十九庭  審判長法  官  曾淑娟
                                      法  官  陳明偉
                                      法  官  鄧雅心
以上正本證明與原本無異。
如不服本判決應於收受判決後10日內向本院提出上訴書狀，並
應敘述具體理由。其未敘述上訴理由者，應於上訴期間屆滿後
20日內向本院補提理由書（均須按他造當事人之人數附繕本）
「切勿逕送上級法院」。
                                      書記官  王小芬
中    華    民    國    99    年    3     月    26    日
附錄本案論罪科刑法條
中華民國刑法第三百三十九條
意圖為自己或第三人不法之所有，以詐術使人將本人或第三人之
物交付者，處五年以下有期徒刑、拘役或科或併科一千元以下罰
金。
以前項方法得財產上不法之利益或使第三人得之者，亦同。
前二項之未遂犯罰之。
附表：
┌──┬───────────┬───┬─────────┬───────┐
│編號│  扣  案  物  名  稱  │數 量 │  備  註          │  卷  頁      │
├──┼───────────┼───┼─────────┼───────┤
│ 1. │三峽農會金融卡（卡號：│1 張  │陳星安之扣案物    │偵卷一第10頁（│
│    │000-00000000000000號）│      │                  │扣押物品清單）│
│    │                      │      │                  │、第36頁      │
├──┼───────────┼───┼─────────┼───────┤
│ 2. │兆豐國際商銀金融卡（卡│1 張  │同  上            │偵卷一第10、45│
│    │號：000-00000000000000│      │                  │頁            │
│    │25號）                │      │                  │              │
├──┼───────────┼───┼─────────┼───────┤
│ 3. │彰化銀行金融卡（卡號：│1 張  │同  上            │偵卷一第10、41│
│    │000-00000000000000號）│      │                  │頁            │
├──┼───────────┼───┼─────────┼───────┤
│ 4. │中華郵政金融卡（卡號：│1 張  │同  上            │偵卷一第10、42│
│    │000-00000000000000號）│      │                  │頁            │
├──┼───────────┼───┼─────────┼───────┤
│ 5. │ATM 交易明細表        │42紙  │同  上            │偵卷一第10、36│
│    │                      │      │                  │至45頁        │
├──┼───────────┼───┼─────────┼───────┤
│ 6. │GPLUS 行動電話（含SIM │1 支  │同上（乙○○、陳泉│偵卷一第10頁  │
│    │卡1 枚，門號：00000000│      │役所有而提供陳星安│              │
│    │164號）               │      │聯繫提領贓款所用之│              │
│    │                      │      │電話）            │              │
├──┼───────────┼───┼─────────┼───────┤
│ 7. │SONY ERICSSON 行動電話│1 支  │陳星安所有而供其個│同  上        │
│    │（含SIM 卡1 枚，門號：│      │人日常生活聯繫之電│              │
│    │0000000000號）        │      │話，與本案犯行無關│              │
├──┼───────────┼───┼─────────┼───────┤
│ 8. │中國信託提款卡（卡號：│1 張  │甲○○之扣案物    │偵卷一第13、53│
│    │000-000000000000號）  │      │                  │頁            │
├──┼───────────┼───┼─────────┼───────┤
│ 9. │合作金庫提款卡（卡號：│1 張  │同  上            │同  上        │
│    │000-0000000000000號） │      │                  │              │
├──┼───────────┼───┼─────────┼───────┤
│ 10.│臺新銀行提款卡（卡號：│1 張  │同  上            │同  上        │
│    │000-000000000000號）  │      │                  │              │
├──┼───────────┼───┼─────────┼───────┤
│ 11.│華南銀行提款卡（卡號：│1 張  │同  上            │同  上        │
│    │000-000000000000號）  │      │                  │              │
├──┼───────────┼───┼─────────┼───────┤
│ 12.│渣打銀行提款卡（卡號：│1 張  │同  上            │同  上        │
│    │000-00000000000000號）│      │                  │              │
├──┼───────────┼───┼─────────┼───────┤
│ 13.│ATM 交易明細表        │31張  │同  上            │偵卷一第13、55│
│    │                      │      │                  │至60頁        │
├──┼───────────┼───┼─────────┼───────┤
│ 14.│SAMSUNG 行動電話（含SI│1 支  │同上（甲○○所有而│同  上        │
│    │M 卡1 枚，門號：098633│      │供其與乙○○、陳泉│              │
│    │2603號）              │      │役等車手集團聯繫提│              │
│    │                      │      │領贓款所用之電話）│              │
├──┼───────────┼───┼─────────┼───────┤
│ 15.│聯邦銀行提款卡（卡號：│1 張  │丙○○（原名許家豪│偵卷一第13、69│
│    │000-000000000000號）  │      │）之扣案物        │頁            │
├──┼───────────┼───┼─────────┼───────┤
│ 16.│臺北富邦銀行提款卡（卡│1 張  │同  上            │同  上        │
│    │號：000-000000000000號│      │                  │              │
│    │）                    │      │                  │              │
├──┼───────────┼───┼─────────┼───────┤
│ 17.│中華郵政提款卡（卡號：│1 張  │同  上            │同  上        │
│    │000-0000000-0000000 號│      │                  │              │
│    │）                    │      │                  │              │
├──┼───────────┼───┼─────────┼───────┤
│ 18.│現金新臺幣仟元鈔      │68張  │同上（丙○○所提領│偵卷一第13頁  │
│    │                      │      │之贓款）          │              │
├──┼───────────┼───┼─────────┼───────┤
│ 19.│SAMSUNG行動電話（含SIM│1 支  │同上（乙○○、陳泉│同  上        │
│    │卡1 枚，門號：00000000│      │役所有而提供丙○○│              │
│    │53號）                │      │聯繫提領贓款所用之│              │
│    │                      │      │電話）            │              │
├──┼───────────┼───┼─────────┼───────┤
│ 20.│SONY ERICSSON 行動電話│1 支  │丙○○所有而供其個│同  上        │
│    │（含SIM 卡1 枚，門號：│      │人日常生活聯繫之電│              │
│    │0000000000號）        │      │話，與本案犯行無關│              │
└──┴───────────┴───┴─────────┴───────┘

司法院資訊處製作；財團法人民間司法改革基金會備份。
